【裁判字號】    99,中交簡上,601
【裁判日期】    990928
【裁判案由】    公共危險
【裁判全文】
臺灣臺中地方法院刑事判決         99年度中交簡上字第601號
上  訴  人
即  被  告  甲○○
上列上訴人即被告因公共危險案件，不服臺灣臺中地方法院臺中
簡易庭99年度中交簡字第1131號中華民國99年5月31日第一審簡
易判決（聲請簡易判決處刑案號：臺灣臺中地方法院檢察署99年
度速偵字第1912號），提起上訴，本院判決如下：
    主    文
上訴駁回。
    犯罪事實及理由
一、本案經本院審理結果，除關於被告前科之記載更正為「甲○
    ○曾因過失傷害案件，經臺灣高等法院臺中分院以93年度交
    上易字第5號刑事判決判處有期徒刑6月，緩刑3年確定（第1
    案）；另於緩刑期間，再因公共危險案件，經本院豐原簡易
    庭以94年度豐交簡字第256號刑事判決判處有期徒刑2月確定
    ，於民國94年7月26日以易科罰金執行完畢（第2案），前開
    第1案之緩刑宣告亦因而經裁定撤銷，並於94年9月23日以易
    科罰金執行完畢。」；及附件檢察官聲請簡易判決處刑書犯
    罪事實欄一第4列關於「飲用啤酒」之記載更正為「飲用威
    士忌」之外，認第一審簡易判決認事、用法及量刑咸無不當
    ，應予維持，並引用臺灣臺中地方法院檢察署檢察官聲請簡
    易判決處刑書及本院第一審刑事簡易判決書記載之犯罪事實
    、證據及理由。（如附件）
二、被告上訴意旨略以：被告承認酒後駕車確屬不對，惟原審法
    院認定被告構成累犯之前案，其案發時間為94年2月12日，
    被告並非5年內故意再犯本案，原審法院重判有期徒刑4月，
    有欠公平；又本件為警查獲當時，被告承認自己錯誤並充分
    配合調查，懇請鈞院審酌：被告經歷長期失業，現今好不容
    易找到早晚兩份工作，但薪水微薄，目前仍是租屋居住；且
    被告為單親家庭，尚有一子在學，加上被告之前積欠卡債，
    每月薪資需先扣除3分之1以清償債務，生活實在困苦；被告
    因此壓力無法紓解，才找朋友閒聊訴苦，朋友方請喝酒紓壓
    ，以致再度發生酒後駕車之錯事，被告保證絕不再犯，會好
    好扶養小孩過生活，請求從輕量刑云云。經查：
（一）按飲酒後吐氣所含酒精濃度超過每公升0.25毫克以上者不
      得駕車，道路交通安全規則第114條第2款定有明文；再參
      酌德國、美國之認定標準，對於呼氣酒精濃度已達每公升
      0.55毫克時，就人之生理方面，已產生視覺反應遲鈍、影
      像不能集中，同時不能看清前方路況及車旁照後鏡等狀況
      ，其肇事率為一般正常人之10倍，認已達「不能安全駕駛
      」之標準，此有法務部於88年5月10日邀集交通部、行政
      院衛生署、內政部警政署、中央警察大學等單位相關人員
      召開之研商訂定刑法第185條之3服用毒品、麻醉藥品、酒
      類或其他相類之物，不能安全駕駛交通工具之認定標準會
      議結論可參。本件被告飲酒後騎乘重型機車行經台中市○
      ○○路近復興路口時，因有蛇行、車身搖擺不定等駕駛操
      控力欠佳情形，為警攔停，並對之施以呼氣酒精測試，測
      得其呼氣中酒精濃度達0.96mg/L，且於查獲、測試過程中
      有多話等情，業據被告迭於警、偵訊中及本院準備程序與
      審理時均坦承不諱，並有酒精濃度測定紀錄表、刑法第
      185條之3案件測試觀察紀錄表等件在卷可按，足徵被告確
      因酒後受酒精影響致其注意力及控制力均降低，而達不能
      安全駕駛動力交通工具之狀態，合先敘明。
（二）次按受徒刑之執行完畢，或一部之執行而赦免後，五年以
      內故意再犯有期徒刑以上之罪者，為累犯，加重本刑至二
      分之一，刑法第47條第1項定有明文。查本件被告前曾因
      過失傷害案件，經臺灣高等法院臺中分院以93年度交上易
      字第5號刑事判決判處有期徒刑6月，緩刑3年確定（第1案
      ）；另於緩刑期間，再因公共危險案件，經本院豐原簡易
      庭以94年度豐交簡字第256號刑事判決判處有期徒刑2月確
      定，於94年7月26日易科罰金執行完畢（第2案），前開第
      1 案之緩刑宣告亦因而撤銷，並於94年9月23日易科罰金
      執行完畢等情，有臺灣高等法院被告前案紀錄表1份附卷
      可稽，是被告於受有期徒刑之執行完畢後，5年內故意再
      犯本件有期徒刑以上之罪，自應論以累犯，原審認應依前
      開規定，加重其刑，適用法律並無違誤；被告上訴意旨以
      本件距其前次酒駕犯罪時間（94年2月12日）已逾5年，其
      並非5年內故意再犯，而認本件不應論以累犯而加重其刑
      云云，要無理由。
（三）再按關於刑之量定，係實體法上賦予法院得為自由裁量之
      事項，苟已斟酌刑法第57條各款所列情狀，而未逾越法定
      刑度，或濫用其權限，即不得任意指摘為違法（最高法院
      72 年度台上字第6696號、75年度台上字第7033號等判例
      要旨及95年度台上字第7315號、95年度台上字第7364號等
      判決要旨供參）；又在同一犯罪事實與情節，如別無其他
      加重或減輕之原因，下級審法院量定之刑，亦無過重或失
      輕之不當情形，則上級審法院對下級審法院之職權行使，
      原則上應予尊重（最高法院85年度台上字第2446號判決要
      旨供參）。查本件被告所犯之刑法第185條之3服用酒類不
      能安全駕駛動力交通工具而駕駛罪，其法定本刑為「1年
      以下有期徒刑、拘役或科或併科15萬元以下罰金」，而原
      審依被告所犯本案之具體情節及個別情況，審酌被告前有
      酒後駕車之紀錄，竟不知記取教訓，猶於飲酒後罔顧公眾
      之安危而貿然駕駛機車上路，行為殊無足取；並考量被告
      甲○○酒精濃度超出法定標準之程度，復斟酌犯罪後坦承
      犯行，態度尚可等一切情狀，認為應予量處有期徒刑4月
      ，並諭知易科罰金之折算標準，始足生懲儆及教化之效，
      要無任何違法或罪刑顯不相當之處，實難謂原審有何違法
      失當可言。被告上訴意旨請求本院審酌被告經濟、家庭狀
      況，據以從輕量刑等情，亦無理由。
三、綜上所述，原審就本案法律之適用及量刑均無違法或不當，
    應予維持，本件上訴請求撤銷改判，為無理由，應予駁回。
據上論斷，應依刑事訴訟法第455條之1第1項、第3項、第373 條
、第368條，判決如主文。
本案經檢察官乙○○到庭執行職務。
中    華    民    國    99    年    9     月    28    日
                  刑事第五庭      審判長法 官  王邁揚
                                        法 官  林慧欣
                                        法 官  簡璽容
以上正本證明與原本無異。
不得上訴。
                                        書記官  張雅如
中    華    民    國    99    年    9     月    28    日

司法院資訊處製作；財團法人民間司法改革基金會備份。
